【裁判字號】    98,上訴,1243
【裁判日期】    990811
【裁判案由】    強盜等
【裁判全文】
臺灣高等法院臺南分院刑事判決        98年度上訴字第1243號
上  訴  人
即  被  告  丙○○
            己○○
以上二人共同
指定辯護人  本院公設辯護人  辛○○
上列上訴人因強盜等案件，不服臺灣雲林地方法院九十八年度訴
字第三二０號中華民國九十八年七月十五日第一審判決（起訴案
號：臺灣雲林地方法院檢察署九十八年度偵字第一三二一號及移
送併辦字號：臺灣板橋地方法院檢察署九十八年度偵字第六０二
五號），提起上訴，本院判決如下：
    主  文
原判決關於丙○○及己○○犯強盜罪暨定執行刑部分均撤銷。
丙○○犯結夥攜帶兇器強盜罪，處有期徒刑柒年陸月，扣案如附
表壹編號一、二所示之物，均沒收。
己○○犯結夥攜帶兇器強盜罪，處有期徒刑柒年捌月，扣案如附
表壹編號一、二所示之物，均沒收。
    事  實
一、丁○○（已死亡，另由本院為不受理判決）為設於雲林縣麥
    寮鄉興華村興華二六之一０號坤羽工程公司（下稱坤羽公司
    ）員工，知悉坤羽公司領薪日會有大筆現金，其與己○○（
    所犯加重竊盜未遂罪、加重竊盜罪，業經原審分別判處有期
    徒刑四月、七月；經提起上訴後，業已撤回確定）二人因缺
    錢花用，乃計畫共同強盜坤羽公司財物，並找來丙○○（所
    犯加重竊盜未遂罪、加重竊盜罪，業經原審分別判處有期徒
    刑四月、七月；經提起上訴後，業已撤回確定）、范修晨（
    所犯強盜罪、加重竊盜未遂罪、加重竊盜罪，經原審分別判
    處有期徒刑七年二月、三月、七月，並定執行刑為有期徒刑
    七年八月，未據上訴，業已確定）、林明偉（所犯強盜罪、
    加重竊盜未遂罪、加重竊盜罪，經原審另案判處有期徒刑七
    年八月、五月、八月，並定執行刑為有期徒刑八年二月，未
    據上訴，業已確定）加入，五人遂於民國九十八年一月五日
    共謀於翌日即同年一月六日坤羽公司領薪日實施強盜行為，
    並推由丁○○作為內應，負責傳遞訊息，其他人負責下手實
    施強盜，己○○、丙○○、林明偉三人並先行於九十八年一
    月五日中午，共同前往臺北市○○路○段某處，由林明偉向
    其友人「林譽樺」借得如附表壹編號一所示具有殺傷力之改
    造手槍一支，以作為犯案時使用之工具。於九十八年一月五
    日下午六時許，己○○駕車搭載丁○○、丙○○、范修晨、
    林明偉，南下前往丁○○位於嘉義市○區○○路一號七樓之
    五住處，當晚由丁○○向己○○等人說明坤羽公司為三合院
    ，其公司環境、內部位置，及會計領錢時駕駛之車輛、前往
    銀行領錢時之行駛路線、可在那條路上行搶等，並計劃於坤
    羽公司會計前往花旗銀行麥寮分行領錢後即實施強盜行為，
    另以直接前往坤羽公司下手強盜作為備案計劃，謀議既定，
    丁○○、己○○、丙○○、范修晨、林明偉即共同基於意圖
    為自己不法所有之犯意聯絡，且渠等均明知未經許可，不得
    持有可發射子彈具有殺傷力之槍枝，見林明偉持前揭具有殺
    傷力之改造手槍一支，乃共萌與林明偉共同持有該改造手槍
    強盜之犯意聯絡，於同日晚間十時許，由己○○駕車搭載丁○○、丙○○、范修晨、林明偉等人，載送丁○○前往坤羽
    公司上班並預先勘察現場地形及路線，己○○復於同日凌晨
    以電話聯絡，找來具有同樣犯意聯絡之陳仁佑（所犯強盜罪
    ，經原審判處有期徒刑七年二月，未據上訴，業已確定）、
    乙○○（所犯強盜罪，經原審判處有期徒刑七年六月，提起
    上訴後，業已撤回確定）、吳杰穎（所犯強盜罪，經原審另
    案判處有期徒刑七年二月，未據上訴，業已確定）加入，陳
    仁佑、乙○○、吳杰穎三人遂於九十八年一月六日凌晨三時
    許，駕車南下至丁○○上開住處與己○○、丙○○、范修晨
    、林明偉等人會合。於同日上午七、八時許，攜帶林明偉所
    有足作為兇器使用之黑色ＢＢ槍一把及不詳之人所有、客觀
    上可作為兇器使用之西瓜刀二把，並由林明偉持前揭具有殺
    傷力之改造手槍一支，由丙○○駕車搭載乙○○、吳杰穎，
    己○○駕車搭載范修晨、林明偉、陳仁佑，結夥三人以上，
    同時出發前往花旗銀行麥寮分行進行強盜財物，然因丙○○
    所駕駛之車輛迷路，二車未能依預定時間順利會合，以致錯
    失在花旗銀行麥寮分行前強盜財物之機會。同日中午十二時
    許，二車在坤羽公司附近某小吃部會合後，經丁○○以電話
    告知己○○：會計已經將錢領回來，要在公司下手等語，渠
    等乃改採備案計劃，直接前往坤羽公司強盜，並決定由己○○負責在附近派出所前把風、警戒並通報警方動態，其餘六
    人則負責進入坤羽公司強盜財物，乙○○乃臨時在附近五金
    行購買束繩二包供強盜之用，準備完成後，由陳仁佑駕駛懸
    掛丙○○等人竊得之三Ｗ─一六一八號車牌之白色自小客車
    搭載丙○○、范修晨、林明偉、乙○○、吳杰穎，抵達坤羽
    公司外面，經丁○○以電話告知錢在會計室並等候通知，於
    同日下午一時十分許，丁○○以簡訊傳來「出發」之訊息，
    六人即各自戴上范修晨於行動前所購得之頭套，由范修晨、
    陳仁佑各持西瓜刀一把、丙○○持黑色ＢＢ槍一把、乙○○
    、吳杰穎持束繩下車，衝入坤羽公司後方房間內，對坤羽公
    司負責人鍾坤璋喝稱：「搶劫，不要動，趴著，錢拿出來」
    、「兄弟在跑路沒有錢」，對坤羽公司員工甲○○喝令：「
    起來，到客廳對著牆蹲著」，范修晨、丙○○、陳仁佑、乙○○、吳杰穎將鍾坤璋、甲○○二人控制在客廳內，並以束
    繩綑綁其雙手；林明偉則一人持前揭具有殺傷力之改造手槍
    進入坤羽公司辦公室，對坤羽公司負責人之配偶庚○○、坤
    羽公司會計戊○○喝稱：「搶劫！趴在地上，不要抬頭看」
    等語，並將辦公室內桌上二支電話及電腦一台摔壞（毀損部
    分未據告訴），以防止其對外聯繫，進而動手搜刮辦公室內
    財物，復對其二人喝令：「不要動，動就要你們的命」等語
    ，以此強暴、脅迫之手段，使鍾坤璋、甲○○、庚○○、戊○○等人均不能抗拒，而強行取走辦公室內之現金約新臺幣
    （下同）一百三十三萬一千元、華碩筆記型電腦一台、易利
    信手機一支（電話號碼0000000000號），及取走
    鍾坤璋所有之ＮＯＫＩＡ手機二支（一支無ＳＩＭ卡、另一
    支電話號碼0000000000號）、甲○○之身分證、
    健保卡及其所有之易利信手機一支（電話號碼000000
    0000號），得手後，林明偉隨即返回車上，按喇叭通知
    其他人撤退，六人上車後即駕車逃離現場，返回丁○○上開
    住處朋分強盜所得，己○○分得三十三萬元、丙○○分得二
    十八萬元、林明偉分得二十八萬元及取得筆記型電腦變賣後
    之款項三千元、丁○○分得二十萬元、范修晨分得十萬五千
    元、陳仁佑分得十萬元、乙○○分得一萬二千元、吳杰穎分
    得二萬四千元（分配之贓款詳如附表貳所示），另強盜所得
    之手機均交由吳杰穎處理，各人所分得現金部分均已花用殆
    盡。嗣經鍾坤璋報警處理，由警方循線查悉上情，並於九十
    八年二月六日上午九時許，在臺北市○○區○○路三段一０
    六巷口處，在林明偉身上扣得如附表壹編號一所示之改造手
    槍一支；於九十八年二月十九日上午十時三十分許，前往臺
    北市○○區○○路一四五巷一五弄六六號二樓陳仁佑之住處
    執行搜索，扣得如附表壹編號二、四、八所示之物。九十八
    年二月十九日晚上七時十五分許，經警前往丁○○女友位於
    臺北縣永和市○○街七二巷一七號四樓住處執行拘提，在丁○○隨身攜帶之背包內，扣得如附表壹編號三、五、六所示
    之改造手槍、子彈、彈殼、彈簧、手機等物；於同日晚上七
    時二十分許，在許永霖（另由臺灣板橋地方法院檢察署處理
    ）所駕駛車牌號碼Ｖ五─０二０七號自小客車內，扣得如附
    表壹編號七所示之槍管一支。
二、案經雲林縣警察局報告臺灣雲林地方法院檢察署檢察官偵查
    起訴及臺北縣政府警察局永和分局報告臺灣板橋地方法院檢
    察署檢察官偵查後移送併辦。
    理  由
一、按被告以外之人於審判外之言詞或書面陳述，除法律有規定
    者外，不得作為證據。被告以外之人於審判外之陳述，雖不
    符前四條（指刑事訴訟法第一百五十九條之一至第一百五十
    九條之四）之規定，而經當事人於審判程序同意作為證據，
    法院審酌該言詞陳述或書面陳述作成時之情況，認為適當者
    ，亦得為證據，刑事訴訟法第一百五十九條第一項、第一百
    五十九條之五第一項分別定有明文。經查，被告及其辯護人
    、檢察官就本判決所引用下列被告以外之人於審判外之供述
    及非供述證據，於本院準備程序及審理時均同意作為證據（
    見本院卷第一百三十七頁、二百二十七頁反面），本院審酌
    此等證據資料作成或取得之狀況，均無非法或不當取證之情
    事，亦無顯不可信之情況，故認為適當而均得作為證據。
二、訊據被告丙○○、己○○對於上開事實，除強盜所得之金額
    外，業已坦承不諱（見本院卷第一百三十六頁反面、二百二
    十七頁反面）；核與證人即被害人鍾坤璋（見雲警刑偵一字
    第００九八一九００三二九號〈下稱警刑字第三二九號〉卷
    第九十八至九十九頁、一百零三至一百零四頁、他字第四０
    號卷第一四五頁、偵字第六０二五號卷第二宗第五十一至五
    十二頁）、甲○○（見警刑字第三二九號卷第一０五至一０
    六頁、他字第四０號卷第一四五頁、偵六０二五號卷第二宗
    第五一至五二頁）、庚○○（見警刑字第三二九號卷第一０
    七至一０八頁、一二一至一二三頁、他字第四０號卷第一四
    六至一四七頁）、戊○○（見警刑字第三二九號卷第一一０
    至一一二、一一九至一二０頁、他字第四０號卷第一四五頁
    、偵字第六０二五號卷第二宗第五一至五二頁）於警詢及偵
    查中證述之情節大致相符。並有現場照片四張（見他字第四
    ０號卷第十九至二十頁）、電梯內監視器翻拍照片十九張（
    見警刑三二九號卷第一百二十四頁、第一百四十至一百四十
    八頁）、內政部警政署刑事警察局（下稱刑事警察局）九十
    八年三月二十四日刑鑑字第０九八００一七八六六號鑑驗書
    （見偵字第一三二一號卷第三十九至四十一頁）、通訊監察
    譯文（見偵六０二五號卷第四十七至五十六頁），復有如附
    表壹編號一、二所示用以強盜之改造手槍一支、黑色頭套三
    個扣案可證；足認被告丙○○、己○○之自白與事實相符，
    均可採信。被告丙○○、己○○犯強盜罪事證明確，犯行均
    堪予認定。
三、被告丙○○、己○○與同案被告丁○○等人強盜時，同案被
    告林明偉所持用如附表壹編號一所示之改造手槍一支（槍枝
    管制編號0000000000號），係由仿ＢＥＲＥＴＴ
    Ａ廠八四型半自動手槍製造之槍枝，換裝土造金屬槍管而成
    之改造手槍，可供擊發子彈使用，具有殺傷力，有刑事警察
    局九十八年三月二十四日刑鑑字第０九八００一七八六六號
    鑑驗書一份在卷可稽，已如上述。該改造手槍具有殺傷力，
    自足以作為兇器使用；同案被告范修晨、陳仁佑等人於該次
    強盜犯行所持之犯罪工具西瓜刀二把、黑色ＢＢ槍一支，雖
    未扣案，但據同案被告范修晨、陳仁佑於原審審理時之供述
    ：西瓜刀二把外觀相同，刀刃部分為鐵製，長度四十一公分
    ，刀柄部分長度為十一公分（見原審卷第二宗第五十九頁反
    面），同案被告林明偉供稱：黑色ＢＢ槍是塑膠的，大小跟
    扣案之銀色手槍差不多（見原審卷第二宗第六十頁）等情，
    依該西瓜刀、黑色ＢＢ槍之外觀型態，及參以被害人鍾坤璋
    、甲○○遭上開被告以西瓜刀、黑色ＢＢ槍制伏時，或感到
    害怕或不敢抵抗等情，堪認該西瓜刀、黑色ＢＢ槍客觀上均
    足以對人生命、身體、安全構成威脅，為具有危險性之兇器
    。另被告丙○○、同案被告林明偉等人為上開強盜犯行時，
    在現場實施強盜之人計有丙○○、范修晨、林明偉、乙○○
    、吳杰穎等人，合計已達三人以上。核被告丙○○、己○○
    所為，均係犯刑法第三百三十條第一項之結夥三人以上攜帶
    兇器犯強盜罪及槍砲彈藥刀械管制條例第八條第四項之非法
    持有可發射子彈具殺傷力之改造手槍罪（起訴書記載所犯法
    條為槍砲彈藥刀械管制條例第七條第四項之未經許可持有手
    槍罪，業經公訴檢察官更正為同條例第八條第四項之罪）。
    被告丙○○、己○○與同案被告范修晨、丁○○、陳仁佑、
    乙○○、林明偉、吳杰穎等人就上開犯行，有犯意聯絡及行
    為分擔，皆為共同正犯。被告丙○○、己○○與同案被告丁○○、范修晨、陳仁佑、乙○○等人同時、地強盜數人財物
    ，係一行為觸犯數罪名之想像競合犯，應從一重處斷。又按
    行為人為犯特定罪而持有槍、彈，並於持有槍彈後即緊密實
    行該特定犯罪，雖其持有槍、彈之時地與犯特定罪之時地，
    在自然意義上非完全一致，然二者仍有部分合致，且犯罪目
    的單一，依一般社會通念，認應評價為一罪方符合刑罰公平
    原則，如予數罪併罰，反有過度處罰之疑，與人民法律感情
    亦未契合；是於牽連犯廢除後，適度擴張一行為之概念，認
    此情形為一行為觸犯數罪名之想像競合犯，方屬適當（最高
    法院九十七年度臺上字第一八八０號判決意旨參照）。被告
    丙○○、己○○與同案被告丁○○、范修晨、己○○、陳仁
    佑、乙○○、林明偉等人共同持有改造手槍之行為，係為犯
    強盜罪而共同未經許可持有該改造手槍，依照上開說明，被
    告丙○○、己○○等人，均應依刑法第五十五條想像競合犯
    之規定，從一重之刑法第三百三十條第一項結夥攜帶兇器強
    盜罪論科。公訴人及併辦意旨認其等於事實欄一所犯之槍砲
    彈藥刀械管制條例之罪與加重強盜罪間，屬數罪併罰關係（
    見原審卷第一宗第九十六頁、第一百四十二頁），容有未洽
    ，附此敘明。
四、臺灣板橋地方法院檢察署檢察官以九十八年度偵字第六０二
    五號移送併辦部分，核與本案起訴部分屬同一犯罪事實，本
    院自得併予審究。
五、原審以被告丙○○、己○○犯罪事證明確，依上開法文論罪
    科刑，固非無見；上訴意旨略以：(一)原判決事實既認定被告
    丙○○、己○○等人強取之現金約一百四十萬元，復認定被
    告等人朋分之贓款為一百五十九萬五千元（應為一百二十九
    萬五千元之誤），認定之事實前後矛盾，自有未合。(二)扣案
    如附表壹編號一之手槍既非即時查獲，同案被告林明偉復一
    再表明扣案之手槍並非犯強盜罪時持用之手槍，則扣案之手
    槍是否即為犯罪時林明偉所持用？是否有殺傷力？即非無疑
    。(三)原判決量刑過重等語。本院查：(一)同案被告林明偉於原
    審九十八年八月二日另案審理時供稱於臺灣士林地方法院違
    反槍砲彈藥刀械管制條例案件持有之槍枝與本案強盜案作案
    之槍枝相同（見原審卷第三宗第三十三頁），被告丙○○、
    己○○指摘同案被告林明偉表明扣案之手槍並非犯強盜罪時
    持用之手槍，顯有誤會。又上開手槍經刑事警察局鑑定結果
    認有殺傷力，已如前述，上訴人任意指摘，自屬無據。(二)量
    刑輕重，係屬事實審法院得依職權自由裁量之事項。上訴人
    等人所犯刑法第三百三十條第一項之加重強盜罪，法定本刑
    為七年以上有期徒刑，原判決審酌上訴人丙○○、己○○犯
    罪後已自白犯行等一切情狀，分別量處有期徒刑七年六月、
    八年六月。並未逾法定刑之範圍，尚難指為違法。惟查，證
    人即坤羽公司負責人鍾坤璋於九十八年一月十六日警詢時證
    稱：被強盜金額約為現金一百四十萬元、行動電話二支、筆
    記型電腦一台（見警刑字第三二九號卷第九十八至九十九頁
    ）；嗣於九十八年一月十日警詢時證稱被搶之現金為一百三
    十七萬多元（見警刑字第三二九號卷一０三至一０四頁）；
    九十八年三月五日偵查中結證稱被搶現金為一百四十萬元、
    手機三支、筆記型電腦一台（見他字第四０號卷第一四五頁
    ）。證人即坤羽公司負責人鍾坤璋之妻庚○○於九十八年一
    月六日警詢時供稱：歹徒持銀色手槍（上有橘色花樣）喝令
    我趴下，並自行取走桌上現金二、三十萬元、手提電腦、手
    機０九三七─三０七０八三號、並自桌下取走現金袋內一百
    一十萬元左右（見警刑字第三二九號卷第一０八頁）；證人
    即坤羽公司會計戊○○證稱：「於本（六）日十二時三十五
    分許有兩位員工（劉議丑、何志偉）及一位陌生男子至本坤
    羽公司領薪資，兩人領完薪水離去，過十幾分鐘左右，有一
    部分白色ＴＯＹＯＴＡ車牌不詳‧‧」、「我及老闆今日至
    銀行領取現金一０六萬元」等語（見警刑字第三二九號卷第
    一百十一頁）。證人鍾坤璋、庚○○、戊○○就被搶之現金
    是否為一百四十萬元？前後供述不一，被告等人就分得之贓
    款，亦供述不一（詳如附表二），是被告丙○○、己○○等
    人所搶得之現金，因被告及被害人供述不一，且同案被告丁○○已死亡，自難查得實情；但據證人戊○○於偵查中結證
    稱：「我是公司會計，當時我坐在辦公室，我看到一台白色
    轎車開進來到辦公室前面，我以為是員工要來領薪水，後來
    庚○○出去看是誰，庚○○就說有人要來搶劫，並把門關起
    來，但‧‧‧，歹徒就把我的手機拿起來，他剛好就去碰到
    我今天去領出來的錢，錢就有些散落在地上，歹徒就看到了
    他就拿老闆筆電的袋子去裝錢，並把小台的筆電帶走，得手
    後他就走了」（見他字第四０號卷第一四六頁）；證人庚○○於偵查中證述：「歹徒進來後就叫我們趴在地上，但因為
    沒有辦法趴著所以我們就蹲著，歹徒就開始翻箱倒櫃，歹徒
    在桌上翻來翻去，後來放在桌上的錢散落一地，歹徒就問我
    們手機在那裡，我就說手機在桌上，歹徒就拿筆電的袋子開
    始撿錢，後來歹徒在撿錢的時候看到另外一個放在地上的錢
    ，就一起拿走了」等語（見同上頁）；互核二人之證述相符
    ，足認被害人鍾坤璋與戊○○同往銀行領取之款項，於被告
    林明偉下手行搶時一度散落地上。而被害人前往銀行領取款
    項後，員工劉議丑、何志偉等人已領取薪水，被告丙○○等
    人行搶之金額應不足一百四十萬元。被告丙○○等人供述搶
    得之現金既因被害人前後供述不一，曾有部分員工已領取薪
    資，且曾掉落地上而散落一地，依「罪疑唯輕」之原則，自
    應從有利於被告丙○○等人之認定為如附表貳所示之一百三
    十三萬一千元。上訴人即被告丙○○、己○○上訴意旨指摘
    原判決就被告等人強盜取得之現金認定錯誤，為有理由。原
    判決既有未當，自屬無可維持，應由本院就被告丙○○、己○○犯強盜罪部分予以撤銷改判。丙○○、己○○定執行刑
    部分，亦隨之失所附麗，應併予撤銷。爰審酌被告丙○○、
    己○○，均年輕力壯，不思以正當手段謀取財富，竟結夥三
    人以上攜帶兇器強盜，對被害人及社會治安造成之危害非輕
    ，為躲避查緝，復行竊他人車牌；被告犯後均坦承犯行，及
    其等犯罪之手段、目的、強盜所得財物之價值、各行為人參
    與犯罪之程度、犯罪所得及同案被告林明偉帶頭持手槍行搶
    ，原判決僅量刑七年八月等一切情狀，分別量處如主文第二
    、三項所示之刑，以示懲儆。
六、扣案如附表壹編號一所示之改造手槍一支，具有殺傷力，屬
    違禁物，應依刑法第三十八條第一項第一款規定沒收。附表
    壹編號二所示之頭套三個，為同案被告范修晨為實行強盜所
    購買之物，已據共犯同案被告范修晨供明在卷（見原審卷第
    二宗第五十八頁反面），堪認屬被告所有供事實欄強盜犯行
    所用之物，應宣告沒收。又附表壹編號四所示之車牌二面，
    為被告己○○、丙○○與同案被告范修晨、林明偉行竊所得
    之物品，非屬被告所有之物，不予宣告沒收。附表壹編號五
    、七所示之子彈、彈殼、槍管等，該子彈三顆經鑑定機關鑑
    驗結果，認均係非制式子彈，由金屬彈殼組合直徑八±０點
    五mm金屬彈頭而成，採樣一顆試射結果，雖可擊發，惟發射
    動能不足，認不具有殺傷力；彈殼二顆，均係非制式金屬彈
    殼；槍管一支，則係土造金屬槍管，有刑事警察局九十八年
    三月十七日刑鑑字第０九八００二四九七七號鑑驗書一份在
    卷可參，是附表壹編號五、七所示之物，均非屬違禁物；而
    附表壹編號六、八所示之彈簧、手機、行動電話、球鞋、本
    票借據、皮包、夾鏈袋等物，據同案被告陳仁佑供稱：扣案
    手機都沒有強盜所用的手機，四千八百元是我媽媽給我的錢
    ，包包是朋友送的（見原審卷第二宗第六十三、六十五頁）
    ，難認與本案有關，另其餘扣案物品經核亦與本案犯行無直
    接關係，均不予宣告沒收。至同案被告陳仁佑、范修晨等人
    於強盜犯行中所持用之西瓜刀二把，並非違禁物，同案被告
    陳仁佑復供稱：二把西瓜刀原本就在車上，我們去租車的時
    候就有了，在墊子下面（見原審卷第二宗第五十六頁），難
    認西瓜刀二把屬被告所有供本案犯罪所用之物，故不予宣告
    沒收。而被告丙○○強盜時所持用之黑色ＢＢ槍雖為同案被
    告林明偉所有之物，已據其供述在卷（見原審卷第二宗第六
    ０頁）；束繩及未扣案之頭套三個（同案被告范修晨共購買
    六個，僅查扣三個）等物，雖分別為同案被告乙○○、范修
    晨所購買供渠等強盜犯罪所用之物；但均非違禁物，亦未扣
    案，同案被告林明偉復稱：黑色ＢＢ槍沿路就丟掉了，能丟
    掉的東西我們沿路就丟掉了（見原審卷第二宗第五十九、六
    十頁）。為避免將來執行困難，此部分物品亦不予宣告沒收
    ，附此敘明。
七、被告丙○○經合法傳喚未到庭，復查無其他無法到庭之正當
    理由，爰不待其到庭陳述，逕行判決。
八、據上論結，應依刑事訴訟法第三百七十一條、第三百六十九
    條第一項前段、第三百六十四條、第二百九十九條第一項前
    段、槍砲彈藥刀械管制條例第八條第四項，刑法第十一條前
    段、第二十八條、第三百三十條第一項、第五十五條、第三
    十八條第一項第一款、第二款，判決如主文。
本案經檢察官謝錫和到庭執行職務。
中    華    民    國    99    年    8     月    11    日
                  刑事第二庭    審判長法  官  葉居正
                                      法  官  洪碧雀
                                      法  官  陳春長
以上正本證明與原本無異。
如不服本判決應於收受送達後10日內向本院提出上訴書狀，其未
敘述上訴理由者，並得於提起上訴後10日內向本院補提理由書（
均須按他造當事人之人數附繕本）「切勿逕送上級法院」。
                                      書記官  尤乃玉
中    華    民    國    99    年    8     月    11    日
附錄本案論罪科刑法條：
槍砲彈藥刀械管制條例第8條
未經許可，製造、販賣或運輸鋼筆槍、瓦斯槍、麻醉槍、獵槍、
空氣槍或第4 條第1 項第1 款所定其他可發射金屬或子彈具有殺
傷力之各式槍砲者，處無期徒刑或5 年以上有期徒刑，併科新臺
幣1 千萬元以下罰金。
未經許可，轉讓、出租或出借前項所列槍枝者，處 5 年以上有期
徒刑，併科新臺幣 1 千萬元以下罰金。
意圖供自己或他人犯罪之用，而犯前二項之罪者，處無期徒刑或
7 年以上有期徒刑，併科新臺幣 1 千萬元以下罰金。
未經許可，持有、寄藏或意圖販賣而陳列第1 項所列槍枝者，處
3 年以上10年以下有期徒刑，併科新臺幣700 萬元以下罰金。
第 1 項至第 3 項之未遂犯罰之。
中華民國刑法第330條
（加重強盜罪）
犯強盜罪而有第321 條第1 項各款情形之一者，處7 年以上有期
徒刑。
前項之未遂犯罰之。
中華民國刑法第321條第1項第3、4款、第2項
（加重竊盜罪）
犯竊盜罪而有左列情形之一者，處6 月以上5 年以下有期徒刑：
一、於夜間侵入住宅或有人居住之建築物、船艦或隱匿其內而犯
    之者。
二、毀越門扇、牆垣或其他安全設備而犯之者。
三、攜帶兇器而犯之者。
四、結夥三人以上而犯之者。
五、乘火災、水災或其他災害之際而犯之者。
六、在車站或埠頭而犯之者。
前項之未遂犯罰之。
附表壹：
┌─┬────────────────┬──┬─────────────┐
│編│        物  品  名  稱          │數量│      備        註        │
│號│                                │    │                          │
├─┼────────────────┼──┼─────────────┤
│  │由仿BERETTA 廠84型半自動手槍製造│1支 │具殺傷力；供事實欄強盜犯行│
│１│之槍枝，換裝土造金屬槍管而成之改│    │所用之物。                │
│  │造手槍（槍枝管制編號0000000000號│    │                          │
│  │）                              │    │                          │
├─┼────────────────┼──┼─────────────┤
│２│黑色頭套                        │3個 │供事實欄強盜犯行所用之物。│
│  │                                │    │                          │
├─┼────────────────┼──┼─────────────┤
│  │由仿WALTHER 廠PPK/S 型半自動手槍│1支 │具殺傷力。                │
│３│製造之槍枝，換裝土造金屬槍管而成│    │                          │
│  │之改造手槍（槍枝管制編號00000000│    │                          │
│  │48號）                          │    │                          │
├─┼────────────────┼──┼─────────────┤
│４│車牌號碼3W-1618車牌             │2面 │                          │
├─┼────────────────┼──┼─────────────┤
│  │子彈                            │3顆 │經試射，不具有殺傷力。    │
│５├────────────────┼──┼─────────────┤
│  │彈殼                            │2顆 │為非制式金屬彈殼。        │
├─┼────────────────┼──┼─────────────┤
│  │彈簧                            │1條 │                          │
│６├────────────────┼──┤                          │
│  │手機                            │1支 │                          │
├─┼────────────────┼──┼─────────────┤
│  │土造金屬槍管                    │1支 │依卷證資料，難認屬於槍砲彈│
│７│                                │    │藥刀械管制條例所管制之槍枝│
│  │                                │    │主要組成零件。            │
├─┼────────────────┼──┼─────────────┤
│  │行動電話                        │9支 │                          │
│  ├────────────────┼──┤                          │
│  │存摺                            │2本 │                          │
│  ├────────────────┼──┤                          │
│  │白色球鞋                        │1雙 │                          │
│８├────────────────┼──┤                          │
│  │本票、借據影本                  │2張 │                          │
│  ├────────────────┼──┤                          │
│  │女用皮包                        │11個│                          │
│  ├────────────────┼──┤                          │
│  │夾鏈袋                          │38個│                          │
└─┴────────────────┴──┴─────────────┘
附表貳：
  ┌───┬─────────┬───────┐
  │被  告│分得贓款金額      │備註          │
  ├───┼─────────┼───────┤
  │丙○○│自承：28萬元      │見原審卷第二宗│
  │      ├─────────┤第六十一頁    │
  │      │起訴書：28萬元    │              │
  │      ├─────────┤              │
  │      │原審：28萬餘元    │              │
  ├───┼─────────┼───────┤
  │己○○│33萬元            │見原審卷第一宗│
  │      ├─────────┤第一百四十三頁│
  │      │起訴書：33萬元    │              │
  │      ├─────────┤              │
  │      │原審：28萬餘元    │              │
  ├───┼─────────┼───────┤
  │范修晨│自承：10萬5千元   │見原審卷第二宗│
  │      ├─────────┤第六十一頁    │
  │      │起訴書：10萬元    │              │
  │      ├─────────┤              │
  │      │原審：10萬5千元   │              │
  ├───┼─────────┼───────┤
  │丁○○│自承：20萬        │見偵字第六０二│
  │      ├─────────┤五號卷第二宗第│
  │      │起訴書：16萬、    │三十頁        │
  │      │19.5萬            │              │
  │      ├─────────┤              │
  │      │原審：20萬        │              │
  ├───┼─────────┼───────┤
  │乙○○│自承：12000元     │見偵字第六０二│
  │      ├─────────┤五號卷第一宗第│
  │      │起訴書：與吳杰穎共│三十一頁      │
  │      │分10萬            │              │
  │      ├─────────┤              │
  │      │原審：與陳仁佑、吳│              │
  │      │杰穎，三人共分15萬│              │
  ├───┼─────────┼───────┤
  │吳杰穎│自承：24000元     │見原審卷第三宗│
  │      ├─────────┤第四十一頁反面│
  │      │起訴書：與乙○○共│              │
  │      │分10萬元          │              │
  │      ├─────────┤              │
  │      │原審：與陳仁佑、吳│              │
  │      │承恩共分15萬元    │              │
  ├───┼─────────┼───────┤
  │林明偉│自承：28萬餘元    │見原審卷第三宗│
  │      ├─────────┤第四十一頁    │
  │      │起訴書：28萬      │              │
  │      ├─────────┤              │
  │      │原審：28萬餘元    │              │
  ├───┼─────────┼───────┤
  │陳仁佑│自承：10萬        │見原審卷第二宗│
  │      ├─────────┤第六十一頁    │
  │      │起訴書：15萬      │              │
  │      ├─────────┤              │
  │      │原審：與乙○○、吳│              │
  │      │杰穎，共分15萬元  │              │
  ├───┼─────────┼───────┤
  │      │自承：133萬1千元  │              │
  │      ├─────────┤              │
  │總計  │起訴書：140萬     │              │
  │      ├─────────┼───────┤
  │      │原審：129萬5千元  │28萬餘元，均以│
  │      │                  │28萬元計      │
  └───┴─────────┴───────┘

司法院資訊處製作；財團法人民間司法改革基金會備份。
